臺灣高等法院臺南分院刑事裁定
抗　告　人
即　被　告　甲○○
上列抗告人因聲請觀察、勒戒案件，不服臺灣雲林地方法院中華
民國94年11月24日裁定（94年度毒聲字第460號）提起抗告，本
院裁定如下：
    主  文
抗告駁回。
    理  由
一、抗告意旨略以：抗告人確實未施用MDMA之故意及行為，為此
    提起抗告，請求將原裁定撤銷云云。
二、按施用第一、二級毒品者，檢察官應聲請法院裁定，令被告
    入勒戒處所觀察、勒戒，其期間不得逾二月。毒品危害防制
    條例第10條第2項、第20條第1項定有明文。又鑑於毒品對於
    社會危害甚鉅，是施用或販賣毒品行為，早為政府嚴格查緝
    ，且施用毒品之行為，亦為社會所不容，且施用毒品者多於
    隱匿處為之，以逃避追緝，是對於施用毒品犯行之認定，除
    被告確坦承施用毒品犯行，並有其他補強證據（如扣案之毒
    品、吸食器等）以資佐證，通常均多依賴科學鑑定之結果（
    即尿液檢驗報告）以為判定。且「尿液毒品檢驗，若能使用
    先進之氣相層析質譜儀分析法確認，則可完全排除偽陽性之
    干擾，為目前最具公信力的檢驗方法」（法務部調查局87年
    9月29日（87）發技（一）字第8707457號函參照），足見以
    氣相層析質譜儀分析法檢驗可完全排除偽陽性之干擾。
三、經查：抗告人即被告甲○○基於施用第二級毒品MDMA（俗稱
    搖頭丸）之犯意，於民國94年8月25日採尿回溯前96小時內
    某時，在不詳處所施用第二級毒品MDMA。嗣於94年8月25日
    凌晨12時5分許，在高雄市新興區○○○路65號享溫馨KTV第
    78號包廂內為警查獲，經採抗告人尿液送驗，後經高雄市立
    凱旋醫院分別以酵素免疫分析法篩檢，並以氣相層析質譜儀
    法確認，認定其尿液呈毒品MDMA陽性反應，有高雄市立凱旋
    醫院濫用藥物尿液檢驗報告1件可稽（見警卷第12頁），揆
    諸前揭說明，抗告人否認施用第二級毒品MDMA云云，即難採
    信。
四、再抗告人過去未曾因施用毒品案件經法院裁定觀察、勒戒或
    強制戒治，有臺灣高等法院被告全國前案紀錄表及法務部刑
    案資料查註紀錄表在卷可稽。準此，原審審酌上情，准許檢
    察官之聲請，依毒品危害條例第20條第1項、觀察勒戒處分
    執行條例第3條第1項規定，裁定抗告人令入勒戒處所觀察、
    勒戒。經核並無不合，抗告人抗告意旨否認施用第二級毒品
    MDMA之情，為無理由，應予駁回。
據上論結，應依刑事訴訟法第412條，裁定如主文。
中　　華　　民　　國　　94　　年　　12　　月　　27　　日
                  刑事第一庭    審判長法　官  黃崑宗
                                      法　官  蔡長林
                                      法　官  田平安
以上正本證明與原本無異。
不得再抗告。
　　　　　　　　　　　　　　　　　　　書記官  劉岳文
中　　華　　民　　國　　94　　年　　12　　月　　28　　日
